# 请教陈版，关于年后奖金发放

提问人：wangjingquan 时间：2020-02-09 17:56:02
您好！如果某企业在上一年年度报表报出后临时决定对上一年的员工表现发放一次特别奖金，那么这个奖金要追溯调整吗？谢谢您！

回答人：chenyiwei
由于该事项是在上一年年度报表报出后临时决定的，在上一年度的资产负债表日并不存在这样的支付义务，故无需追溯调整，仍计入作出发放决定的年度（即本年度）的损益。